【裁判字號】    97,交聲,52
【裁判日期】    970430
【裁判案由】    違反道路交通管理處罰條例
【裁判全文】
臺灣宜蘭地方法院交通事件裁定          97年度交聲字第52號
移送機關    交通部公路總局臺北區監理所宜蘭監理站
異  議  人  甲○○
即受處分人
                    號
上列異議人因違反道路交通管理處罰條例案件，對於交通部公路
總局臺北區監理所宜蘭監理站於民國97年1月30日所為之處分 (
宜監字第裁43-Q00000000號），聲明異議，本院裁定如下：
    主  文
異議駁回。
    理  由
一、原移送機關裁決意旨略以：異議人駕駛案外人游聖茹所有之
    車牌號碼IU-7809號自小客車，於民國96年12月5日下午20時
    30分許，在礁溪路六段248號旁處，因行經燈光號誌管制交
    岔路口闖紅燈違規，為宜蘭縣政府警察局交通警察隊礁溪分
    隊以宜警交字第Q00000000號製單舉發，交通部公路總局臺
    北區監理所宜蘭監理站遂依道路交通管理處罰條例第53條第
    1項規定，裁處異議人罰鍰新台幣（下同）2,700元，並依同
    條第63條第1項記違規點數3點。
二、異議意旨略以：異議人駕駛上開車輛經過該交岔路口通過第
    1個紅綠燈號誌時，燈號瞬間綠燈轉黃燈，於自然反應下踩
    煞車，爾後通過第2個號誌之際忽轉紅燈，員警於距離該路
    口50公尺遠，僅以目測斷定其闖紅燈，且無明確事實或照片
    足證其有闖紅燈之事實，難以信服等語。
三、按汽車駕駛人，行經有燈光號誌管制之交岔路口闖紅燈者，
    處新臺幣1,800元以上5,400元以下罰鍰，並記違規點數3點
    ，道路交通管理處罰條例第53條第1項、第63條第1項第1款
    分別定有明文。查本件異議人固不否認於前開時間、地點，
    駕駛車牌號碼號IU-7809號自用小客車之事實，惟否認有闖
    紅燈之行為，並辯稱：當天伊經過第1個號誌，是綠燈通過
    ，之後燈號有變成黃燈，伊嚇一跳，有踩煞車，可能過了路
    口到第2個號誌的時候轉為紅燈，該路口約有10公尺距離，
    且伊經過該路口之前時速約為5、60公里，伊並未闖紅燈云
    云。經查：關於本件舉發之過程，依證人即舉發員警鐘明宏
    於本院結證稱：該路口交通號誌的變換情形是綠燈變黃燈變
    紅燈，且該路口距離只有3公尺，伊站在距離路口1、20公尺
    處，該路口那麼小，不可能開到中間才慢慢變紅燈，且異議
    人是頭城人，對該路口應該非常熟悉等語（參見本院97年3
    月18日訊問筆錄）。按行車管制號誌燈號之變換，紅、黃、
    綠三色燈號方式應依綠燈、黃燈、紅燈之方式，依序循環運
    轉，道路交通標誌標線號誌設置規則第212條第1項第1款定
    有明文。是交通號誌燈號之變換，由綠燈變為黃燈再變為紅
    燈，是號誌於轉為紅燈之前，必有顯示黃燈以使駕駛人有所
    反應。本件路口距離不論係異議人所稱之10公尺或證人所證
    稱之3公尺，但依異議人於本院前揭訊問筆錄中所稱其經過
    路口前時速為5、60公里，縱依其所稱經過交岔路口第1個號
    誌後發現綠燈轉為黃燈有踩煞車，亦無於經過路口之極短時
    間內使時速遽減，致使通過該路口即到達第2個號誌而變為
    紅燈之可能。參以舉發員警係在場目擊證人，其到庭以具結
    擔保供述之真實性，與異議人素不相識，又無嫌隙，應無攀
    誣異議人之理，自不得僅以證人為本件開單告發之員警而全
    盤抹煞其在訴訟上所具有目擊證人之資格，其證言自得採為
    本院裁判之依據。是依一般經驗法則及證人鐘明宏之上開證
    述，本件異議人闖紅燈之違規事實應堪認定。
四、綜上所述，異議人確有行經有燈光號誌管制之交岔路口闖紅
    燈之違規行為。從而，移送機關依道路交通管理處罰條例第
    53條第1項規定裁處罰鍰2,700元，並依同條例第63條第1項
    第3款規定計違規點數3點，核無不合。本件聲明異議為無理
    由，應予駁回。
五、據上論斷，應依道路交通案件處理辦法第19條，裁定如主文
    。
中    華    民    國    97    年    4     月    30    日
                  交通法庭法  官  辜漢忠
以上正本證明與原本無異。
如不服本裁定，應於裁定送達後5日內，向本院提出抗告狀。（
應附繕本）
                          書記官  許麗汝
中    華    民    國    97    年    4     月    30    日


司法院資訊處製作；財團法人民間司法改革基金會備份。
